【裁判字號】    97,訴,596
【裁判日期】    970630
【裁判案由】    毒品危害防制條例
【裁判全文】
臺灣板橋地方法院刑事判決               97年度訴字第596號
公  訴  人  臺灣板橋地方法院檢察署檢察官
被      告  甲○○
上列被告因違反毒品危害防制條例案件，經檢察官提起公訴（97
年度毒偵字第1053號），本院依簡式審判程序判決如下：
    主  文
甲○○施用第一級毒品，累犯，處有期徒刑柒月。又施用第二級
毒品，累犯，處有期徒刑伍月。應執行有期徒刑拾月。
    事  實
一、甲○○前因施用毒品案件，經送觀察、勒戒，於民國九十一
    年九月三日執行觀察、勒戒完畢釋放，並由臺灣板橋地方法
    院檢察署檢察官以九十一年度毒偵緝字第四０七號為不起訴
    處分。嗣又於九十三年一月間犯施用第一級、第二級毒品罪
    ，經本院以九十三年度訴字第八四三號判決分別判處有期徒
    刑六月、三月，其另因搶奪案件，經臺灣臺北地方法院以九
    十四年度訴字第一四九號判決判處有期徒刑一年，上開案件
    經定應執行刑有期徒刑一年八月，於九十五年六月十四日縮
    短刑期假釋出獄，刑期至九十五年六月二十八日屆滿，其假
    釋未經撤銷，以已執行論。詎猶不知悔改，基於施用第二級
    毒品甲基安非他命之犯意，於九十六年十一月十八日某時，
    在臺北縣蘆洲市○○路一八五巷十三弄十四號三樓住處，以
    燒烤吸食方式，施用甲基安非他命一次。其另基於施用第一
    級毒品海洛因之犯意，於九十六年十一月十九日晚間八時許
    ，在相同處所，以注射方式，施用海洛因乙次。嗣於九十六
    年十一月二十日下午一時三十分許，在臺北縣土城市○○街
    三十九號十一樓前，因涉嫌向他人購買毒品為警查獲，經採
    尿送驗，結果呈嗎啡、甲基安非他命陽性反應，始查悉上情
    。
二、案經臺北市政府警察局刑事警察大隊移送臺灣板橋地方法院
    檢察署檢察官偵查起訴。本院於準備程序進行中，被告甲○
    ○就被訴事實為有罪之陳述，經告知簡式審判程序之旨，並
    聽取公訴人、被告之意見後，本院合議庭裁定由受命法官獨
    任進行簡式審判程序。
    理  由
一、上揭犯罪事實，業據被告於本院準備程序、審理時均自白不
    諱，其於九十六年十一月二十日為警查獲後採集之尿液檢體
    ，經送臺灣尖端先進生技醫藥股份有限公司以酵素免疫分析
    法初驗、氣相層析質譜儀法複驗之結果，確呈嗎啡、甲基安
    非他命陽性反應，有該公司九十六年十一月三十日濫用藥物
    檢驗報告一份、尿液檢體委驗單一紙在卷可稽，足認被告之
    自白與事實相符。再者，被告前因施用毒品案件，經送觀察
    、勒戒，於九十一年九月三日執行觀察、勒戒完畢釋放，並
    由臺灣板橋地方法院檢察署檢察官以九十一年度毒偵緝字第
    四０七號為不起訴處分，嗣又於九十三年一月間犯施用第一
    級、第二級毒品罪，經本院以九十三年度訴字第八四三號判
    決分別判處有期徒刑六月、三月等情，有臺灣高等法院被告
    前案紀錄表一份在卷可考，被告既曾於觀察、勒戒執行完畢
    釋放後五年內再犯施用第一、二級毒品罪，則此次施用第一
    級、第二級毒品犯行，已非毒品危防制條第二十條第三項所
    稱「五年後再犯」之情形，即應由檢察官依法追訴（最高法
    院九十五年度臺非字第五九號判決參照）。是本件事證明確
    ，被告犯行堪予認定。
二、核被告所為，係犯毒品危害防制條例第十條第一項之施用第
    一級毒品罪，及同條第二項之施用第二級毒品罪。被告為施
    用而持有海洛因、甲基安非他命之低度行為，分別為施用之
    高度行為所吸收，均不另論罪。被告前因施用毒品案件，經
    本院以九十三年度訴字第八四三號判決分別判處有期徒刑六
    月、三月，其另因搶奪案件，經臺灣臺北地方法院以九十四
    年度訴字第一四九號判決判處有期徒刑一年，上開案件經定
    應執行刑有期徒刑一年八月，於九十五年六月十四日縮短刑
    期假釋出獄，刑期至九十五年六月二十八日屆滿，其假釋未
    經撤銷，以已執行論等情，有臺灣高等法院被告前案紀錄表
    一份在卷可考，被告前受有期徒刑之執行完畢，五年內故意
    再犯本件有期徒刑以上之罪，為累犯，應依法加重其刑。所
    犯上開二罪，犯意各別，行為互殊，應分論併罰。被告於本
    院審理時，已供陳其施用甲基安非他命之時間、地點明確，
    起訴書犯罪事實欄就此部分僅略載「於九十六年十一月二十
    日為警採尿時回溯九十六小時內之某時」、「在不詳處所」
    ，稍有未洽，應予更正如前揭犯罪事實欄所載。爰審酌被告
    素行非端，前已因施用毒品，獲得不起訴處分之寬典，又經
    法院論罪科刑，均猶不知遠離毒害，顯然漠視法令之禁制，
    惟坦承犯行之犯後態度，暨其犯罪之動機、目的、所生危害
    等一切情狀，分別量處如主文所示之刑，並定其應執行刑。
三、如不服本判決，得自收受送達之日起十日內，向本院提出上
    訴。
據上論斷，應依刑事訴訟法第二百七十三條之一第一項、第二百
九十九條第一項前段，毒品危害防制條例第十條第一項、第二項
，刑法第十一條前段、第四十七條第一項、第五十一條第五款，
判決如主文。
本案由檢察官林珮菁到庭執行職務。
中    華    民    國    97    年    6     月    30    日
                  刑事第九庭  法  官  劉元斐
上列正本證明與原本無異。
如不服本判決，應於判決送達後十日內敘明上訴理由，向本院提
出上訴狀（應附繕本）。
                              書記官  張懿端
中    華    民    國    97    年    6     月    30    日
附錄本案論罪科刑所引法條
毒品危害防制條例第十條：
施用第一級毒品者，處六月以上五年以下有期徒刑。
施用第二級毒品者，處三年以下有期徒刑。


司法院資訊處製作；財團法人民間司法改革基金會備份。
